# **Carlos Enrique Moscol Durand**

Computer science — IT help desk support — Data Analyst



## **DATOS PERSONALES**

 $\begin{array}{ccc} Edad & 26 \ \text{años} \\ DNI & 75059430 \\ Estado \ civil & Soltero \\ Nacionalidad & Peruano \\ Celular & 924016928 \end{array}$ 

E-mail cmoscold15@gmail.com

Portafolio https://carlosmoscol.github.io/Portfolio/
LinkedIn https://www.linkedin.com/in/carlosmoscold/

# FORMACIÓN ACADÉMICA

E.Universitaria 2018-2024

Universidad Nacional de Ingenieria

Estudiante de pregrado - Licenciatura en Ciencias de la Computación - IX Ciclo (Cursando)

### PERFIL PROFESIONAL

Analista de Datos y Analista de mesa de ayuda con experiencia sólida en la manipulación, análisis y visualización de datos. Con amplios conocimientos en Python, Power BI, Power Query, SQL y otras herramientas de análisis de datos. Capacidad demostrada para transformar datos en información accionable, identificar patrones, tendencias, y proporcionar insights estratégicos para la toma de decisiones. Con habilidad para comunicar resultados técnicos de manera clara y efectiva a audiencias no técnicas. Experiencia en la resolución de problemas técnicos y brindar soporte a usuarios finales en entornos de mesa de ayuda.

#### EXPERIENCIA LABORAL

Analista On site

2023-2024

Scotiabank, full-time San Isidro - Lima

Funciones Instalación y configuración de las herramientas Genexus.

Configuración de AS400/DB2, Transacciones Bantotal. Configuración de perfiles, correos electrónicos, accesos a nuevos ingresos, asignación y configuración de su equipo de trabajo. Resolución de incidencias N1/N2.

#### Analista Help desk Junior

2022-2023

 $\begin{array}{c} Platanitos \ Boutique, \ full-time \\ \text{Ate - Lima} \end{array}$ 

#### Functiones

Administración y gestión eficiente de la base de datos de la empresa, garantizando su integridad, seguridad y disponibilidad.

Diseño y desarrollo de paneles interactivos en Power BI para visualizar y comunicar insights clave a partes interesadas internas y externas.

Extracción y análisis de datos evaluando y comparando las métricas para la mejor toma de decisiones de negocio.

Colaboración con equipos interdisciplinarios para identificar oportunidades de mejora basadas en análisis de datos y modelos predictivos. Automatización de procesos utilizando querys para aumentar la eficiencia operativa.

Manejo de sistema de tickets ServiceDesk Plus/Zoho Desk. Contribuir en el control y seguimiento del cumplimiento del presupuesto a nivel operativo y financiero.

Asistencia técnica en mesa de ayuda a sus 76 sedes a nivel nacional. Monitoreo y atención de incidencias N1 de Infraestructura TI o soporte.

Visitas correctivas y preventivas a sus equipos informáticos de sus sedes a nivel nacional.

Instalación y configuración de Firewall, switch, router.

Configuración, soporte y mantenimiento de redes LAN/WAN.

Instalación y configuración de equipos periféricos.

Administración de directorio activo.

Manejo de inventario del estado de los equipos informáticos.

Administración de la Seguridad gestionada.

Administración de las herramientas de análisis de red.

#### Analista de soporte técnico

2019-2021

AAA Multiservices, part-time

Puente piedra - Lima

Funciones

Configuración del dominio y hosting para la web.

Desarrollé y brindé soporte web a AAA Multiservices.

Mantenimiento y reparación de equipos de cómputo.

Instalación y configuración de equipos periféricos.

Visitas a sus tiendas ubicadas en el la zona norte y este de Lima.

Instalación y configuración de switch, router. Cableado y estructurado de redes internas.

Llenado de reportes del estado del equipo informático.

### HABILIDADES PERSONALES

Idiomas Español (nativo).

Inglés (nivel intermedio).

Software Conocimiento en Administración y gestión de Base de datos:

PostgreSQL, MySQL, SQL server, MongoDB.

Administración de Power BI (Power Query, DAX, Power View). Habilidad para escribir codigo limpio y legible, siguiendo las mejores prácticas de Programación en: PHP, HTML, CSS, Js,

Python (Pandas, NumPy, Matplotlib, Seaborn).

Conocimiento de Infraestructura en la Nube AWS (EC2, S3, IAM

VPC, RDS, Lambda).

Administración de Sistemas de control de versiones: GitHub. Instalación y configuración de Sistemas operativos: Windows,

MacOS, LinuX.

Instalación y configuración de software para usuarios finales: Suite de Microsoft Office, Suite Adobe creative cloud, etc.

Configuración de Redes: Cisco.

Configuración de seguridad (Firewall/Endpoint).

Hardware Administración de redes y comunicaciones, cableado estructurado.

Instalación y configuración de equipos periféricos.

Intervención en descarte de fallas, ensamblaje y reparación de

desktops, laptops, impresoras, ticketeras y periféricos.

Competencias Comunicación de forma clara y asertiva.

Proactivo con un firme compromiso de la participación en equipo.

Manejo de conflictos en situaciones adversas.

Responsable y persistente en el logro de objetivos.

Pensamiento abierto para proponer acciones de mejora en el servicio.

Flexibilidad y adaptación ante cambios en el proyecto.

Gestion de Proyectos.

Conocimiento del macro de trabajo Agile/Scrum.

## FORMACIÓN COMPLEMENTARIA

Curso 2024

Netzun

Power Bi Básico - Intermedio - Avanzado

Curso 2021

Cisco networking academy

Emerging Technologies Workshop: Model Driven Programmability

Curso 2021

Cisco networking academy

Emerging Technologies Workshop - Experimenting with REST APIs using Webex Teams

Curso 2020

Cisco networking academy

Introducción a la Seguridad Cibernética



## **CERTIFICADO DE TRABAJO**

Conste por el presente documento, que el Sr. CARLOS ENRIQUE MOSCOL DURAND identificado con DNI Nº 75059430 ha laborado en nuestra empresa LEVERIT PERU SAC, desde el 08/09/2023 hasta el 29/02/2024 desempeñándose como SOPORTE TECNICO ON SITE.

Emitimos el presente certificado a solicitud del interesado y para los fines que considere convenientes.

Lima, 29 de Febrero del 2024

Representante Legal LEVERIT PERÚ S.A.C.



## **CERTIFICADO DE TRABAJO**

Por la presente dejamos constancia que la Sr.(a) MOSCOL DURAND CARLOS ENRIQUE identificado con DNI Nº 75059430, laboró en nuestra empresa VANTAGGIO CONSULTORES E.I.R.L. con RUC 20503824605 desde el 04/07/2022 hasta el 31/07/2023 asumiendo el cargo de ANALISTA HELP DESK JUNIOR.

Se expide el presente certificado a solicitud del interesado para los fines que estime conveniente.

Lima, 28 de Julio del 2023.

RODRIGUEZ CLAUSSEN JORGE Doc. Nacional de Identidad: 10802



#### **CERTIFICADO DE TRABAJO**

El que suscribe, Alex Renso Montalvo Pacheco con DNI 15297844, Gerente General de AAA Multiservices Ruc: 10152978443 con domicilio legal Av. Puente piedra 794 lote 5 Lima – Lima, Puente piedra.

#### **CERTIFICA:**

Que el Sr. Carlos Enrique Moscol Durand, identificado con DNI N°75059430, laboro en nuestra empresa en el área de soporte técnico: desempeñando las funciones de mantenimiento y reparación del equipo de cómputo y administración de redes, por el tiempo determinado, noviembre del año 2019 al 31 de enero del 2021. Con el cargo de Analista de soporte técnico.

Se le expide el presente certificado a solicitud del interesado para los fines que estime conveniente.

Puente piedra, 15 de noviembre del 2021.

Alex R. Montalvo Pacheco

DNI: 15297844 RUC: 10152978443

# **WETZUN**

Este documento certifica que el usuario

# Carlos Enrique Moscol Durand

ha completado 1 hora del curso de

## Power BI Básico

dentro de Netzun de manera online el 06 de Marzo del 2024



Juan Carlos Solidoro Chunga CEO NETZUN 悬

Miguel Romero Voto Bernales
COO NETZUN

The state of the s

**Sergio Bazo**PROFESOR NETZUN

NETZUN S.A. CÓDIGO: 5DB1BE41

# **WETZUN**

Este documento certifica que el usuario

# Carlos Enrique Moscol Durand

ha completado 2 horas del curso de

# Power BI Intermedio-Avanzado

dentro de Netzun de manera online el 11 de Marzo del 2024



Juan Carlos Solidoro Chunga CEO NETZUN 炼

Miguel Romero Voto Bernales
COO NETZUN

The state of the s

Sergio Bazo
PROFESOR NETZUN

NETZUN S.A. CÓDIGO: B53124E6



# Emerging Technologies Workshop: Model Driven Programmability

The student has successfully achieved student level credential for completing the Emerging Technologies Workshop: Model Driven Programmability, administered by the undersigned instructor. The student was able to proficiently:

- Explain the concept of APIs and the importance of RESTful APIs for software integration.
- Explain how network programmability enhances network management and automation.
- Explain the advantages of using model based device APIs, compared with a traditional CLI based approach for network automation.
- Explain how YANG device models define the structure, syntax and validation rules for device data.
- Interact with networking devices using RESTCONF and NETCONF API interfaces.
- Use Python with combination of RESTCONF and NETCONF APIs to retrieve and update the device's configuration.

Carlos Enrique Moscol Durand		
Student		
Universidad Nacional de Ingenieria-Facultad de Ciencias		
Academy Name		
Peru	16 Dec 2021	
Location	Date	

Laura Quintana
VP & General Manager, Cisco Networking Academy



# Emerging Technologies Workshop - Experimenting with REST APIs using Webex Teams

The student has successfully achieved student level credential for completing Emerging Technologies Workshop - Experimenting with REST APIs using Webex Teams administered by the undersigned instructor. The student was able to proficiently:

- Explain the concept of APIs and the importance of RESTful APIs for software integration.
- Use Cisco Spark for Developers to execute a variety of API calls.

- Use the Postman application to execute common calls to the Cisco Spark REST API.
- Use Python to automate Cisco Spark tasks and build a simple automation bot.

Carlos Enrique Moscol Durand		
Student		
Universidad Nacional de Ingenieria-Facultad de Ciencias		
Academy Name		
Peru	21/10/2021	
Location	Date	

Laura Quintana

VP & General Manager, Cisco Networking Academy



# Introducción a la Seguridad Cibernética

Por haber completado el curso de Introducción a la Seguridad Cibernética de Cisco Networking Academy® y demostrar la capacidad de explicar lo siguiente:

- Conceptos e importancia de la ciberseguridad
- Características e impacto de varios tipos de ataques cibernéticos
- Cómo protegerse contra ataques cibernéticos

- Técnicas utilizadas para proteger a las organizaciones de ataques cibernéticos
- Por qué la ciberseguridad es una profesión creciente
- Oportunidades disponibles para obtener certificaciones de seguridad de red

Laura Quintana

Laura Quintana Vicepresidenta y gerenta general, Cisco Networking Academy

## **Carlos Enrique Moscol Durand**

Estudiante

16/12/2020

Fecha